【裁判字號】    97,訴,251
【裁判日期】    970318
【裁判案由】    違反毒品危害防制條例
【裁判全文】
臺灣彰化地方法院刑事判決               97年度訴字第251號
公  訴  人  臺灣彰化地方法院檢察署檢察官
被      告  甲○○
                      63號
上列被告因違反毒品危害防制條例案件，經檢察官提起公訴（96
年度毒偵字第5240、5380、5978、6253號），被告於本院準備程
序中自白犯罪，有刑事訴訟法第273 條之1 第1 項之情形，合議
裁定由受命法官獨任進行簡式審判程序，茲審理判決如下：
    主  文
甲○○施用第一級毒品，累犯，處有期徒刑捌月。又施用第一級
毒品，累犯，處有期徒刑捌月，扣案之第一級毒品海洛因陸包（
合計淨重零點柒肆公克）沒收銷燬之；又施用第二級毒品，累犯
，處有期徒刑肆月。又施用第一級毒品，累犯，處有期徒刑捌月
，扣案之注射針筒壹支沒收；又施用第二級毒品，累犯，處有期
徒刑肆月。又施用第一級毒品，累犯，處有期徒刑捌月。應執行
有期徒刑貳年，扣案之第一級毒品海洛因陸包（合計淨重零點柒
肆公克）沒收銷燬之，扣案之注射針筒壹支沒收。
    事實及理由
一、事實部分：甲○○前於民國（下同）87年間，因偽造文書案
    件，經本院於87年8 月11日以87年度訴緝字第28號判決判處
    有期徒刑1 年，嗣經上訴臺灣高等法院臺中分院後撤回上訴
    ，而於88年3 月31日確定；並於同年間，因違反肅清煙毒條
    例案件，經本院於86年12月11日以86年度訴字第1117號判決
    判處施用毒品部分有期徒刑3 年2 月，非法吸用麻醉藥品部
    分有期徒刑8 月，嗣經上訴臺灣高等法院臺中分院，經該院
    於87年4 月24日以87年度上訴字第741 號判決上訴駁回而確
    定，而於88年3 月26日入監執行，並於90年5 月29日假釋出
    監付保護管束，後因撤銷假釋執行殘刑。又於91年間，因毒
    品危害防制條例案件，經本院於91年11月18日以91年度易字
    第893 號判決判處有期徒刑3 月，如易科罰金，以銀元300
    元折算1 日；復於同年間，因毒品危害防制條例案件，經本
    院於92年2 月17日以91年度訴字第1460號判決判處有期徒刑
    8 月確定，上開2 案經定應執行刑為有期徒刑10月，並與上
    開殘刑接續執行，甫於95年9 月17日執行完畢出監。另於91
    年間，經本院以91年度毒聲字第2096號裁定送強制戒治，於
    92年10月16日執行完畢釋放。竟仍不知悔改，基於施用第一
    級毒品海洛因及第二級毒品甲基安非他命之犯意，分別為下
    列之犯行：(一)於96年9 月16日晚間8 時許，在其位於彰化縣
    溪湖鎮○○里○○路145 巷12弄63號住處內，以將少許海洛
    因加水稀釋後注入注射針筒內，再以注射針筒注射血管之方
    式，施用第一級毒品海洛因1 次。嗣於同年9 月17日上午7
    時50分許，經警在上開住處執行搜索，並徵其同意採集尿液
    送驗，結果呈可待因、嗎啡陽性反應。(二)於96年10月9日 上
    午5 時許，在上開住處，以上開方式，施用第一級毒品海洛
    因1 次；另於96年10月9 日回溯前96小時內某時許，在上開
    住處，以將甲基安非他命置於玻璃球管內點火吸食其煙之方
    式，施用第二級毒品甲基安非他命1 次。嗣於96年10月9 日
    下午1 時20分許，在彰化縣溪湖鎮○○里○○路145 巷12弄
    41號前遭警查獲，並扣得毒品第一級毒品海洛因6 小包（合
    計淨重0.74公克）。(三)於96年10月19日晚間8 時許，在上開
    住處，以將少許海洛因加水稀釋後注入注射針筒內，再以注
    射針筒注射血管之方式，施用第一級毒品海洛因1 次；另於
    96年10月20日回溯前96小時內某時許，在上開住處，以將甲
    基安非他命置於玻璃球管內點火吸食其煙之方式，施用第二
    級毒品甲基安非他命1 次。嗣於96年10月20日下午2 時45分
    許，在彰化縣埔鹽鄉○○路○○路口遭警盤查查獲，並扣得
    注射針筒1 支。(四)96年11月8 日晚間8 時許，在上開住處，
    將少許海洛因加水稀釋後注入注射針筒內，再以注射針筒注
    射血管之方式，施用第一級毒品海洛因1 次。嗣於同年月11
    日上午11時30分許，因另違反毒品危害防制條例案件至彰化
    縣警察局田中分局，經徵其同意採集尿液送驗，結果呈可待
    因、嗎啡陽性反應，始查悉上情。
二、按除被告所犯為死刑、無期徒刑、最輕本刑為3 年以上有期
    徒刑之罪或高等法院管轄第1 審案件者外，於前條第1 項程
    序進行中，被告先就被訴事實為有罪之陳述時，審判長得告
    知被告簡式審判程序之旨，並聽取當事人、代理人、辯護人
    及輔佐人之意見後，裁定進行簡式審判程序；除簡式審判程
    序及簡易程序案件外，第1 審應行合議審判，刑事訴訟法第
    273 條之1 第1 項、第284 條之1 分別定有明文。本件被告
    甲○○所涉係死刑、無期徒刑、最輕本刑為3 年以上有期徒
    刑之罪或高等法院管轄第1 審案件以外之罪，並於本院行準
    備程序時就被訴事實為有罪之陳述，本院合議庭依前揭規定
    ，經評議結果，裁定改由受命法官獨任行簡式審判程序。
三、本案證據：
    (一)彰化縣警察局田中分局委託代驗尿液代號與真實姓名對照
      認證單2 紙、彰化縣溪湖分局委託檢驗尿液代號與真實姓
      名對照認證單2 紙、詮昕科技股份有限公司96年10月4 日
      報告編號00000000號、96年10月22日報告編號6A150032號
      、96年11月2 日報告編號6A290072號、96年11月26日報告
      編號6B190053號濫用藥物尿液檢驗報告各1 紙。
    (二)毒品初步檢驗報告單、法務部調查局96年11月10日調科壹
      字第09623077570號鑑定通知書各1 件。
    (三)海洛因6 小包（淨重0.74公克）、注射針筒1 支。
    (四)被告於警詢、偵訊、本院準備程序及審理時之自白。
    (五)臺灣高等法院被告全國前案紀錄表、在監在押紀錄表。
四、應依刑事訴訟法第273 條之1 第1 項、第299 條第1 項前段
    、第310 條之2 、第454 條第1 項，毒品危害防制條例第10
    條第1 項、第2 項、第18條第1 項前段，刑法第11條前段、
    第47條第1 項、第51條第5 款、第38條第1 項第2 款，判決
    如主文。
本案經檢察官張聖傳到庭執行職務。
中    華    民    國    97    年    3     月    18    日
                        刑事第二庭    法  官  黃齡玉
以上正本證明與原本無異。
如不服本判決，應於判決送達後10日內，向本院提出上訴書狀，
上訴書狀應「敘述具體上訴理由」，並按他造當事人之人數附繕
本。「切勿逕送上級法院」。
中    華    民    國    97    年    3     月    18    日
                                      書記官  施嘉玫
毒品危害防制條例第10條
施用第一級毒品者，處 6 月以上 5 年以下有期徒刑。
施用第二級毒品者，處 3 年以下有期徒刑。


司法院資訊處製作；財團法人民間司法改革基金會備份。
